【裁判字號】    97,交聲,372
【裁判日期】    971231
【裁判案由】    聲明異議
【裁判全文】
臺灣嘉義地方法院交通事件裁定         97年度交聲字第372號
原處分機關  交通部公路總局嘉義區監理所嘉義市監理站
異  議  人
即受處分人  甲○○
上列受處分人因違反道路交通管理處罰條例事件，對於交通部公
路總局嘉義區監理所嘉義市監理站中華民國97年9月19日所為之
處分（原處分案號：嘉監義裁字第裁76-L00000000號）聲明異議
，本院裁定如下：
    主    文
異議駁回。
    理    由
一、聲明異議意旨略以：伊於當時係牽著機車在路上走，並未騎
    機車，當場亦未實施酒測，係直接被帶回公園派出所，警員
    有錄影時才要求酒測，且警員所指認之違規行為人穿著與異
    議人不符，上開處分顯有錯誤，為此聲明異議，應撤銷原處
    分云云。
二、原處分意旨以：本件異議人即受處分人甲○○於民國97年8
    月12日凌晨1時56分許，騎駛車牌號碼UMD-881號輕型機車行
    經嘉義市○○街69號前時，因拒絕接受酒精濃度測試之檢定
    ，經警製單舉發，而依道路交通管理處罰條例第35條第4項
    規定，裁處異議人罰鍰新臺幣（下同）6萬元，並吊銷駕駛
    執照，3年內禁考。
三、按汽車駕駛人駕駛汽車經測試檢定酒精濃度超過規定標準者
    ，處1萬5千元以上6萬元以下罰鍰，並當場移置保管該汽車
    及吊扣其駕駛執照1年；汽車駕駛人拒絕接受上述測試之檢
    定者，處6萬元罰鍰，並當場移置保管該汽車及吊銷該駕駛
    執照，道路交通管理處罰條例第35條第1項第1款、第4項前
    段分別定有明文。又汽車駕駛人，曾依第35條第4項前段規
    定吊銷駕駛執照者，3年內不得考領駕駛執照，道路交通管
    理處罰條例第67條第2項前段亦有明定。
四、異議人於上開時地拒絕接受酒精濃度測試之情，業據異議人
    坦承在卷（見本院卷第27頁），核與舉發之警員指述情節相
    符（見本院卷第15頁），堪認屬實。而異議人亦未否認為警
    攔查前有飲酒之行為，僅否認當時有騎駛機車之行為，職是
    ，本件所應審究者，係異議人當時是否確有騎駛機車之行為
    ，經查：
  (一)異議人為警攔查當時確有騎駛機車之事實，業據證人即舉發
    警員呂政道於本院證述綦詳，其證稱：「（事發的時候，你
    在什麼地方做何事情？）我們是執行巡邏勤務，到7-11前面
    ，發現異議人沒有戴安全帽，警員進行盤查，進行瞭解，並
    跟異議人規勸沒有戴安全帽不要騎機車，當時是在凌晨1點4
    0幾分。我們跟異議人對談之間，要求他出示證件，發現異
    議人有濃濃酒味，不過因為當時異議人只有發動引擎，沒有
    騎車，我們就告訴異議人酒後千萬不要騎機車，如果騎走的
    話，被我們看到，我們一定會取締。因為異議人車頭是民權
    路往東的方向，我們準備要回去是往西騎，後來聽到有車子
    發動的聲音，結果看到是異議人把車子騎走。我就回頭，跟
    著異議人的車子，到農試所的圍牆那邊，當時天色昏暗，門
    牌不太清楚，我是把異議人帶回派出所，我們同事有再回去
    現場看，說那個地點就是五福街69號。我們後來有調歐洲宮
    廷大樓（民權路26或28號）的監視錄影帶。（是否當場看到
    異議人騎車？如何確定異議人當時有騎車？）是我親眼看到
    ，而且我騎機車追他騎的車子，從後面攔查他。（你有無近
    視或遠視？）我有近視。（有無矯正？）有。（當時有無帶
    眼鏡？）有。（矯正後的視力為何？）約0.9。」等語明確
    （見本院卷第31頁至第32頁），核與異議人坦稱：在統一超
    商遇到警察，警察看伊買酒，又未帶證件，警察放伊走之後
    ，再去追伊等情相符（見本院卷第28頁至第29頁）。
  (二)經本院當庭勘驗警員當日在派出所內拍攝之蒐證錄影光碟結
    果：異議人當天是穿著深色短袖上衣（袖子部分則是灰色）
    、深色褲子（無法看出是黑色或是深綠色），再經當庭勘驗
    警員提出所調取嘉義市○○路上歐洲宮廷大樓之監視錄影光
    碟結果：於1點56分20秒左右，確有1男子，穿與異議人上開
    相同樣式、顏色之上衣，騎1臺紅色輕型機車在路上行駛等
    情，有勘驗筆錄2份在卷可稽（見本院卷第32頁、第33頁）
    ，亦即警員所調閱之大樓監視錄影光碟顯示，當時確有與異
    議人穿著相同樣式、顏色上衣之男子，騎機車於道路上，且
    該男子所騎之機車與異議人所自承紅色輕型機車相符（見本
    院卷第28頁），益證證人呂政道上開所述屬實。參以，證人
    呂政道與異議人素不相識，兩者亦無仇怨之情，業據異議人
    及證人呂政道供述在卷（見本院卷第29頁至第30頁、第31頁
    ），證人自無甘冒偽證罪責誣陷異議人之必要，是證人呂政
    道上開所證應堪採信。異議人空言否認當時有騎駛機車，以
    前詞指摘本件舉發不當，均屬無據，並不足採。
五、綜上所述，異議人當時確有騎駛機車，且經警攔查後拒絕接
    受酒精濃度測試檢定之事實，已堪認定。從而，原處分機關
    依道路交通管理處罰條例第35條第4項、第67條第2項前段及
    違反道路交通管理事件統一裁罰基準表等規定，裁處異議人
    罰鍰6萬元，並吊銷駕駛執照，3年內禁考，尚無違誤。異議
    人猶執前詞指摘原處分不當，為無理由，自應將其異議駁回
    。
據上論斷，應依道路交通案件處理辦法第19條，裁定如主文。
中    華    民    國    97    年    12    月    31    日
                  交通法庭法  官  吳  育  霖
上列正本證明與原本無異。
如不服本裁定，應於裁定送達後5日內向本院提出抗告狀（應附
繕本）。
中    華    民    國    97    年    12    月    31    日
                          書記官  林  美  芳


司法院資訊處製作；財團法人民間司法改革基金會備份。
